臺灣臺南地方法院民事判決　九十一年度訴字第二一六一號
　　原　　　告　合作金庫銀行股份有限公司
　　法定代理人　己○○
　　訴訟代理人　辛○○
　　　　　　　　戊○○
　　　　　　　　庚○○
　　被　　　告　乙○○○
　　法定代理人　甲○○
　　被　　　告　丙○○
　　訴訟代理人　丁○○
右當事人間請求給付借款事件，本院判決如左：
    主      文
被告應連帶給付原告新台幣壹佰參拾柒萬伍仟貳佰零肆元，及自民國九十一年一月八
日起至清償日止，按年息百分之十點一二五計算之利息，並自民國九十一年一月八日
起至清償日止，按上開利率百分之二十計算之違約金。
訴訟費用由被告連帶負擔。
本判決於原告以面額新台幣肆拾陸萬元之中央政府重大交通建設公債八十六年度甲類
第九期債票供擔保後，得假執行。
    事實及理由
一、原告主張：緣訴外人王運鴻於民國八十五年六月二十八日邀同訴外人王得勝為連
    帶保證人向原告借款新台幣（下同）二百三十萬元，約定借款期限自八十五年六
    月二十八日起至一百零五年六月二十八日止，每期一個月，共二百四十期，利息
    按原告之基本放款利率加百分之二點五計算，並隨同原告之基本放款利率變動調
    整，按月攤還本息，並約定如有一期未履行時，即喪失期限利益並視為全部到期
    ，除須按原約定利率計付利息外，其逾期在六個月以內，按上開利率百分之十，
    逾六個月以上部分，則按上開利率百分之二十計付違約金。詎王運鴻借款後僅攤
    還本金二十萬八千五百零九元及繳納利息至八十九年四月二十七日止，自八十九
    年四月二十八日起即未依約清償，依約已喪失期限利益，全部債務視同到期，經
    原告聲請拍賣王運鴻提供之抵押物，經由本院八十九年度執字第二三八五三號強
    制執行事件受償結果，尚有如主文所示之欠款、利息及違約金未為清償。王得勝
    於八十五年七月六日死亡，被告等四人係王得勝之繼承人，對被繼承人王得勝之
    債務，應負連帶清償責任。為此，爰依消費借貸、連帶保證及繼承之法律關係，
    請求被告連帶給付欠款、遲延利息及違約金等語。並聲明：除供擔保金額外，求
    為判決如主文所示。
二、被告則以：王運鴻向大雍建設股份有限司購買坐落台南縣永康市○○段六二四一
    地號土地，應有部分千分之二十，及建號八二四二號門牌號碼台南縣永康市○○
    ○路一０八巷二三號四樓之一房屋（以下簡稱系爭房地），已於八十五年六月二
    十七日完成所有權移轉登記，並完成抵押權設定，詎原告在王得勝簽署同意為王
    運鴻上開借款之連帶保證人時，竟隱瞞該事實。又依銀行法第十二條之一第一項
    之立法意旨，原告已取得足額擔保時，不得以任何理由要求借款人提供連帶保證
    人云云，資為抗辯。並聲明：原告之訴駁回。
三、原告主張之事實，業據其提出借據一份、戶籍謄本二份及本院九十一年一月十七
    日八十九年南院鵬執良字第二三八五三號分配通知一份為證，並為被告所不爭執
    ，堪信原告之主張為真實。
四、被告雖抗辯：系爭房地已於八十五年六月二十七日完成所有權移轉登記，並完成
    抵押權設定，詎原告在王得勝簽署同意為王運鴻上開借款之連帶保證人時，竟隱
    瞞該事實云云，惟為原告所否認，並主張：八十五年六月六月王運鴻取得系爭房
    地之所有權，同年月十二日王得勝至原告銀行對保，同年月二十二日簽立抵押權
    設定契約書，同年月二十八日撥款等語，經查，王得勝於八十五年六月十二日至
    原告銀行台南支庫對保，原告與王運鴻於八十五年六月二十二日簽立抵押權設定
    契約書，有原告提出之借據及抵押權設定契約書各一份為證，堪信原告之主張為
    真實。是被告抗辯王得勝係在系爭房地完成所有權移轉登記，並完成抵押權設定
    後，始簽署同意為王運鴻上開借款之連帶保證人，自不足採。被告另抗辯：依銀
    行法第十二條之一第一項之立法意旨，原告已取得足額擔保時，不得以任何理由
    要求借款人提供連帶保證人云云，惟查，銀行法第十二條之一係在八十九年十一
    月一日公佈施行，而系爭連帶保證早於八十五年六月十二日簽署，依法律不溯既
    往之原則，並無適用之餘地。況如上所述，王運鴻提供之抵押物，經本院強制執
    行結果，王運鴻尚有如主文所示之欠款、利息及違約金未為清償，顯見原告並未
    取得足額之擔保。
五、綜上所述，被告上開抗辯，均不足採。從而，原告依據消費借貸、連帶保證及繼
    承之法律關係，請求被告連帶給付一百三十七萬五千二百零四元，及如主文第一
    項所示之利息及違約金，為有理由，應予准許。
六、原告陳明願供擔保，請求宣告假執行，核無不合，茲酌定相當之擔保金額，予以
    准許。
七、訴訟費用負擔之依據：民事訴訟法第八十五條第二項。
中　　　華　　　民　　　國　　九十一　　年　　　十　　　月　　 三十     日
                                臺灣臺南地方法院民事第四庭
~B法　　　官　蘇正賢
右為正本係照原本作成
如對本判決上訴，須於判決送達後廿日內向本院提出上訴狀（應附繕本）。
中　　　華　　　民　　　國　　九十一　　年　　　十　　　月　　 三十     日
~B法院書記官　林木村
